# 少数股东股权收购约定不承担部分债务账务处理

提问人：审计狮 时间：2018-02-24 16:44:09
A公司负债一共 3000 万，其中应付原股东 1000 万，其他C公司 1000 万，D公司 1000 万。B公司入股20%股权，股权收购协议中约定对C公司 1000 万由原股东承担，A公司不再承担。 C公司对此不知情。 签订该协议后，A公司是否需要做账务处理？ B公司对A公司确认相关长期股权投资是否需要考虑不再承担部分对其的影响？

回答人：chenyiwei
根据合同法规定，债务转移需经过债权人同意。因此，在C公司对此事不知情的情况下，A仍然是该笔负债的首要义务人，A账面上仍应确认对C的负债，但可以同时确认一项对原股东的应收款项，同时贷记资本公积。 B动对A进行权益法核算时，以经过上述调整的A公司净资产为基础。